臺灣臺南地方法院民事裁定
110年度勞執字第21號
聲  請  人  陳奕綸    住○○市○○區○○里○○路○段00                           巷00號(指定送達)
                      居臺南市○區○○里○○街000巷00                          號

相  對  人  紅豬弟弟蕃茄排骨麵專賣店


法定代理人  陳朝明  

上列當事人間因勞資爭議調解事件，聲請人聲請裁定准予強制執
行，本院裁定如下：
    主  文
兩造於民國110年5月24日在財團法人台南勞資事務基金會成立之
勞資爭議調解紀錄中關於「相對人應給付聲請人新臺幣246,625
元」之調解內容，於新臺幣243,625元之範圍內，准予強制執行
。
聲請人其餘聲請駁回。
聲請程序費用由相對人負擔。
    理  由
一、聲請意旨略以：兩造間之勞資爭議於民國110年5月24日在財
    團法人台南勞資事務基金會為勞資爭議調解，並經調解成立
    在案，相對人應依調解紀錄之調解方案內容所載，分期給付
    聲請人共新臺幣（下同）246,625元，如有一期未付視為全
    部到期，詎相對人並未依調解方案所載內容按期履行其義務
    ，爰依勞資爭議處理法第59條第1項規定，聲請准予強制執
    行等語。
二、按勞資爭議經調解成立或仲裁者，依其內容當事人一方負私
    法上給付之義務，而不履行其義務時，他方當事人得向該管
    法院聲請裁定強制執行並暫免繳裁判費；於聲請強制執行時
    ，並暫免繳執行費。有下列各款情形之一者，法院應駁回其
    強制執行裁定之聲請：調解內容或仲裁判斷，係使勞資爭
    議當事人為法律上所禁止之行為。調解內容或仲裁判斷，
    與爭議標的顯屬無關或性質不適於強制執行。依其他法律
    不得為強制執行。勞資爭議處理法第59條第1項、第60條分
    別定有明文。
三、經查，聲請人主張之事實，業據其提出勞資爭議調解紀錄影
    本1件為證，足認兩造已就相對人應分期給付聲請人共246,6
    25元、如一期未付即視為全部到期之內容成立調解。而相對
    人逾期後已給付聲請人3,000元，僅有243,625元未給付乙情
    ，有聲請人提出之存摺資料在卷可憑，是聲請人就相對人未
    依上開調解方案履行給付243,625元義務部分，聲請裁定強
    制執行，經核與上開規定並無不合，應予准許。至聲請人就
    相對人業已給付之3,000元部分聲請裁定強制執行，於法無
    據，應予駁回。
四、依勞資爭議處理法第59條第1項、非訟事件法第21條第2項、
    民事訴訟法第79條，裁定如主文。
中　　華　　民　　國　　110 　年　　7 　　月　　30　　日
                  勞動法庭法  官　洪碧雀
以上正本證明與原本無異。
如不服本裁定應於送達後10日內向本院提出抗告狀（須附繕本）
，並繳納抗告費新臺幣1,000元。
中　　華　　民　　國　　110 　年　　7 　　月　　30　　日
                           書記官  林政良